【裁判字號】    97,中簡上,148
【裁判日期】    970623
【裁判案由】    詐欺
【裁判全文】
臺灣臺中地方法院刑事判決           97年度中簡上字第148號
上  訴  人
即  被  告  甲○○
上列上訴人即被告因詐欺案件，不服本院臺中簡易庭97年度中簡
字第13號中華民國97年1月4日第一審簡易判決（聲請簡易處刑案
號：臺灣臺中地方法院檢察署96年度偵緝字第3416號），提起上
訴，本院管轄之第二審合議庭判決如下：
    主    文
上訴駁回。
    犯罪事實及理由
一、本案經本院審理結果，認第一審判決認事用法及量刑均無不
    當，應予維持，除引用第一審簡易判決書（包括聲請簡易判
    決處刑書）記載之事實、證據及理由（如附件）外，並據上
    訴人即被告甲○○（下稱被告）於本院審理時坦白承認。
二、被告上訴意旨略以：本案被害人乙○○係因欲藉網路上交友
    達到援交之目的，否則被害人乙○○不會受騙匯款、蒙受損
    失，被害人乙○○自身行為有違社會價值及社會善良風俗，
    且被告因本案遭羈押而丟掉工作，造成求職困難，被告犯後
    已坦承犯行、素行善良，無任何前科，原審量刑過重，請求
    從輕量刑等語。
三、核被告所為，係犯係犯刑法第三十條第一項前段、刑法第三
    百三十九條第一項詐欺取財罪之幫助犯。又按刑罰之量定，
    固屬法院自由裁量之職權行使，但仍應審酌刑法第五十七條
    所列各款事由及一切情狀，為酌量輕重之標準，並非漫無限
    制；量刑輕重係屬事實審法院得依職權自由裁量之事項，苟
    已斟酌刑法第五十七條各款所列情狀而未逾越法定刑度，不
    得遽指為違法；且在同一犯罪事實與情節，如別無其他加重
    或減輕之原因，下級審量定之刑，亦無過重或失輕之不當情
    形，則上級審法院對下級審法院之職權行使，原則上應予尊
    重（最高法院七十二年臺上字第六六九六號、七十五年臺上
    字第七○三三號判例及八十五年度臺上字第二四四六號判決
    意旨參照）。次按刑法第三百三十九條第一項之法定刑度為
    「五年以下有期徒刑、拘役或科或併科一千元以下罰金」，
    又依刑法第三十三條第五款則規定：「拘役：一日以上，二
    月未滿。但遇有加重時，得加至四個月」。原審認被告幫助
    詐欺取財犯行，事證明確，而依刑法第三百三十九條第一項
    、第三十條第一項前段、第二項、第四十一條第一項前段，
    刑法施行法第一條之一之規定，量處拘役五十日，如易科罰
    金，以新臺幣一千元折算一日，其認事用法均無違誤，量刑
    亦屬適當。至被害人乙○○遭詐騙之原因為何、其係因自身
    何種行為遭詐騙乃至其自身行為是否有違社會價值及社會善
    良風俗，核與被告本案幫助詐欺取財犯罪行為之成立間並無
    關聯，自無從因此解免被告本案幫助詐欺取財犯行之罪責，
    被告以此事由提起上訴，顯屬無據；又被告於本院審理時雖
    表明與被害人乙○○協商和解事宜之意願，經本院當庭諭知
    被告調解期日定期調解後，被告未到場調解、迄今未與被害
    人乙○○達成和解並賠償損害等情，有本院調解不成立之調
    解結果報告書、本院公務電話紀錄表各一件附卷可按，益見
    被告以原審量刑過重提起上訴，亦屬無據。是本件被告提起
    上訴為無理由，應予駁回。
據上論斷，應依刑事訴訟法第四百五十五條之一第三項、第三百
七十三條、第三百六十八條，判決如主文。
本案經檢察官丙○○到庭執行職務。
中    華    民    國    97    年    6     月    23    日
                  刑事第九庭  審判長法  官  周瑞芬
                                    法  官  莊秋燕
                                    法  官  何世全
上正本證明與原本無異。
不得上訴。
                                    書記官  童洪芳美
中    華    民    國    97    年    6     月    23    日


司法院資訊處製作；財團法人民間司法改革基金會備份。
